【裁判字號】    89,訴,315
【裁判日期】    891101
【裁判案由】    偽造文書等
【裁判全文】
臺灣苗栗地方法院刑事判決                          八十九年度訴字第三一五號
    公  訴  人  臺灣苗栗地方法院檢察署檢察官
    被      告  甲○○
右列被告因偽造文書等案件，經檢察官提起公訴（八十九年度偵字第一三六五號），
本院判決如左：
    主  文
甲○○行使偽造私文書，足以生損害於他人，處有期徒刑陸月。緩刑參年。
簽帳單上（一式二聯複寫）偽造之「陳玉枝」署押各壹枚均沒收。
    事  實
一、甲○○與陳玉枝係夫妻關係，夫妻感情不睦，甲○○竟起意圖為自己不法之所有
    之概括犯意，連續於左列時、地為竊盜、詐欺、行使偽造私文書行為：
（一）先於民國八十八年七月四日，在苗栗縣頭份鎮○○路一００巷二十一號住處，
      下手竊取陳玉枝所有放置於其皮包內之編號為00000000000000
      00號屬中國信託商業銀行股份有限公司發行之信用卡一張，得手後旋基於詐
      欺取財之犯意，於同日，在苗栗縣頭份鎮○○路之中國國際商業銀行前自動提
      款機，持前揭中國信託商業銀行發行之信用卡由該自動付款設備詐借現金計新
      台幣（下同）一萬五千元得手。嗣於同日再將前所竊得之中國信託商業銀行信
      用卡一張，放回前揭陳玉枝皮包。
（二）又於八十八年七月七日，基於前揭竊盜及詐欺之概括犯意，再度於前揭住宅，
      下手竊取陳玉枝所有之前揭中國信託商業銀行信用卡一張，得手後，旋承前之
      詐欺取財犯意，於同日，持前揭信用卡，至新竹縣新竹市○○路之萬竹洋行有
      限公司，在該菸酒店內，盜刷前揭陳玉枝所有，由中國信託商業銀行發行之信
      用卡，刷出金額為二萬九千六百八十五元之簽帳單，並基於行使偽造私文書之
      犯意，偽簽陳玉枝之署押一次於上開簽帳單上（一式二聯），而偽造簽帳單之
      私文書，並持之以行使，使該洋行人員陷於錯誤，誤為「陳玉枝」本人消費而
      給付財物予甲○○，足以生損害於前揭銀行及陳玉枝。嗣於同日再將前所竊得
      之中國信託商業銀行信用卡一張，放回前揭陳玉枝皮包。
 （三）又於八十八年八月二日，在前揭苗栗縣頭份鎮○○路一００巷二十一號住處
       ，下手竊取陳玉枝所有放置於其皮包內之前揭中國信託商業銀行股份有限公
       司發行之信用卡一張，得手後旋承前之詐欺取財犯意，於同日，在苗栗縣頭
       份鎮○○路之中國國際商業銀行前自動提款機，持前揭中國信託商業銀行發
       行之信用卡由該自動付款設備詐借現金計二千元得手。嗣於八十八年八月間
       陳玉枝收受對帳單通知時，始查悉上情。
二、案經陳玉枝訴請臺灣苗栗地方法院檢察署檢察官偵查起訴。
    理  由
一、右揭事實，業據被告甲○○坦承不諱，核與告訴人陳玉枝於偵查中及本院調查中
    指訴失竊情節大致相符，復有信用卡消費明細表、中國信託銀行股份有限公司陳
    報狀所附簽帳單查詢資料及客戶消費明細表及一紙及簽帳單影本乙紙等件附卷可
    稽，堪認被告上揭自白為真實，足以採信。本案事證明確，被告犯行堪以認定。
二、核被告甲○○於前揭事實欄（一）所為，係犯刑法第三百二十條第一項之普通竊
    盜罪，及同法第三百三十九條之二第一項之利用自動付款設備詐欺罪；於事實欄
    （二）所為，係犯刑法第三百二十條第一項之普通竊盜罪及第二百十六條、第二
    百十條之行使偽造私文書罪、第三百三十九條第一項詐欺取財罪；於事實欄（三
    ）所為，係犯同法第三百二十條第一項之普通竊盜罪及及同法第三百三十九條之
    二第一項之利用自動付款設備詐欺罪。被告偽造署押為偽造簽帳單私文書之階段
    行為；偽造私文書復行使，偽造之低度行為應為行使之高度行為所吸收，均不另
    論罪。又被告先後多次竊盜、以不正方法由自動付款設備取得財物犯行，均時間
    緊接，罪名與構成要件相同，顯係各基於概括犯意而為，均應依連續犯規定論以
    一罪，並加重其刑。又被告所犯上開連續竊盜、連續以不正方法由自動付款設備
    取得財物、詐欺取財、行使偽造私文書犯行間，有方法結果之牽連犯之裁判上一
    罪關係，應從一重之行使偽造私文書罪論處。爰審酌被告犯罪之動機、目的、手
    段、品行、智識程度、所生危害及犯罪坦承犯行等一切情狀，量處如主文所示之
    刑。末查被告前於八十年五月二十一日，雖曾因妨害自由案件，經法院判處有期
    徒刑二月確定，於八十二年三月十七日執行完畢，於執行完畢後，五年以內未曾
    受有期徒刑以上刑之宣告，有台灣高等法院檢察署刑事資料簡覆表附卷可稽，因
    一時貪慾圖便，短於思慮，致觸犯本案犯行，且被告有正當職業，經此教訓，當
    知所警愓，而無再犯之虞，本院認為前開對其宣告之刑，以暫不執行為適當，爰
    宣告緩刑三年，以啟自新。
三、簽帳單上（一式二聯複寫）偽造之陳玉枝署押各一枚，依刑法第二百十九條規定
    ，應宣告沒收。
四、公訴意旨認被告甲○○於八十八年七月二十九日有持前揭信用卡至屈臣氏百佳股
    份有限公司購買商品金額四百五十元，並以陳玉枝名義簽帳，且在該簽帳單（一
    式二聯複寫）偽造「陳玉枝」署押一次，並使中國信託商業銀行股份有限公司陷
    於錯誤而支付同額之商品價款，被告此部分亦觸犯行使偽造私文書及詐欺罪。惟
    查此次簽帳係由陳玉枝本人至前揭屈臣氏百佳股份有限公司購買商品，並親自為
    「陳玉枝」之署押，非由本案被告為之等情，有陳玉枝到院陳述明確（見本院八
    十九年九月十八日之訊問筆錄），故此部不能證明被告犯罪，此外復查無其他積
    極證據足認被告確有詐欺、偽造私文書犯行，惟此部分與前開論罪科刑部分有裁
    判上一罪關係，爰不另為無罪之諭知，附此敘明。
五、據上論斷，應依刑事訴訟法第二百九十九條第一項前段，刑法第五十六條、第三
    百二十條第一項、第三百三十九條之二第一項、第三百三十九條、第二百十六條
    、第二百十條、第五十五條、第七十四條第二款、第二百十九條，罰金罰鍰提高
    標準條例第一條前段，判決如主文。
中      華      民      國      八十九    年十一      月    一    日
                                    臺灣苗栗地方法院刑事庭
                                        法  官  林  靜  雯
右正本證明與原本無異。
如不服本判決，應於判決送達後十日內向本院提出上訴狀( 應附繕本 )。
                                          書記官   李坤益
中    華    民    國              八十九    年    十一    月     二     日
附錄：
刑法第二百十六條、第二百十條
刑法第二百十六條
行使第二百十條至第二百十五條之文書者，依偽造、變造文書或登載不實事項或使登
載不實事項之規定處斷。
刑法第二百十條
偽造、變造私文書，足以生損害於公眾或他人者，處五年以下有期徒刑。


司法院資訊處製作；財團法人民間司法改革基金會備份。
